【裁判字號】    89,上易,45
【裁判日期】    890201
【裁判案由】    竊盜
【裁判全文】
臺灣高等法院臺中分院刑事判決                民國八十九年度上易字第四十五號
    上  訴  人
    即  被  告  丙○○
右上訴人因竊盜案件，不服台灣台中地方法院八十八年度易字第三一八○號，中華民
國八十八年十一月十六日第一審判決（起訴案號：台灣台中地方法院檢察署八十八年
度偵字第一九○九八號），提起上訴，本院判決如左：
    主      文
上訴駁回。
    事實及理由
一、本案經本院審理結果，認第一審判決認事用法及量刑均無不當，應予維持，並引
    用第一審判決書記載之事實、證據及理由（如附件） 。
二、上訴人即被告丙○○在本院未提出其他有利之證據及辯解，其上訴無理由，應予
    駁回。
三、據上論斷，應依刑事訴訟法第三百七十三條、第三百六十八條，判決如主文。
本案經檢察官丁○○到庭執行職務。
中      華      民      國     八十九     年      二      月    一      日
                                   臺灣高等法院臺中分院刑事第十一庭
              審判長法  官  羅  禮  政
                                                 法  官  陳  欣  安
                                                 法  官  曾  謀  貴
右正本證明與原本無異。
不得上訴。
                                                 書記官  粘  銘  環
中      華      民      國     八十九     年      二      月    二      日
                                                                        Ｄ
台灣台中地方法院刑事判決                        八十八年度易字第三一八號
    公  訴  人  台灣台中地方法院檢察署檢察官
    被      告  丙○○  男  二十五歲（民國○○○年○月○日生）
                        身分證統一編號：Ｚ000000000號
                        住台中縣大里市○○街一七六巷七五弄一０號
右列被告因竊盜案件，經檢察官提起公訴（八十八年度偵字第一九○九八號），本院
判決如左：
    主  文
丙○○連續攜帶兇器，毀越安全設備，於夜間侵入住宅竊盜，累犯，處有期徒刑壹年
。
    事  實
一、丙○○前於八十六年間因違反麻醉藥品管理條例案件，經本院判處有期徒刑五月
    確定，甫於八十七年三月二日執行完畢。詎猶不知悔改，復基於意圖為自己不法
    所有之概括犯意，先於八十八年八月二十日凌晨二時許，持客觀上足認係兇器之
    斜口鉗，在台中縣大里市○○路與新仁路之交叉路口，以自備之鑰匙竊取停放路
    邊、車牌號碼為ＯＴ─八六三二號之自用小客車一部，得手後即駕駛前揭竊得之
    自用小客車至台中縣大里市○里路七十二號甲○○之住宅，以上開斜口鉗破壞該
    處一樓鐵窗之安全設備，自窗戶爬進屋內，竊取屋內之電視機一台、打卡鐘一台
    、噴燈一個、電動打磨機二台、汽車收音機二台及ＣＤ音響一組等物。嗣於同日
    十九時許聯絡不知情之楊崇豪、詹尚書（楊崇豪、詹尚書業經台灣台中地方法院
    檢察署檢察官另為不起訴處分）駕車前往搬運時，為警於同日十九時三十分許在
    台中縣大里市○○路○段二十五巷與元堤路之交叉路口查獲，並在停放該處之Ｏ
    Ｔ─八六三二號之自用小客車內查獲電視機一台、電動打磨機二台及打卡鐘一台
    ，又在丙○○台中縣大里市○○街一七六巷七五弄十號住處起出汽車收音機二台
    、ＣＤ音響一組、喇叭二個等物。
二、案經台中縣警察局霧峰分局移送台灣台中地方法院檢察署檢察官偵查起訴。
 理  由
一、訊據被告丙○○對於右揭犯罪事實均坦承不諱，核與被害人乙○○於警詢、被害
    人甲○○於警詢及本院審理中證述之失竊情節相符，並有贓物認領收據二紙、照
    片二紙附卷可稽，被告之自白堪信與事實相符。本件事證明確，被告犯行洵堪認
    定。
二、按被告丙○○攜帶作為行竊工具之斜口鉗足供為破壞他人鐵窗之安全設備之用，
    外型必屬大型，客觀上自足供為兇器使用。核被告攜帶斜口鉗及自備之鑰匙竊取
    ＯＴ─八六三二號自小客車係犯刑法第三百二十一條第一項第三款之攜帶兇器竊
    盜罪；又台中縣大里市○里路七十二號一樓部分係供作汽車修配廠使用、二樓部
    分則係供為住家使用，亦據甲○○證述在卷，上址性質上應屬甲○○之住宅（公
    訴人認係有人居住之建築物，容有誤認），故而被告攜帶斜口鉗破壞鐵窗之安全
    設備，於夜間侵入該處竊取財物，係犯刑法第三百二十一條第一項第一款、第二
    款、第三款之攜帶兇器，毀越安全設備，於夜間侵入住宅竊盜罪。被告先後兩次
    竊取他人財物之行為，時間緊接，犯罪手法相似，且係觸犯構成犯罪要件相同之
    罪名，顯係基於概括犯意而為之，應依刑法第五十六條規定論以情節較重之攜帶
    兇器，毀越安全設備，於夜間侵入住宅竊盜罪之一罪，並加重其刑。又被告前於
    八十六年間因違反麻醉藥品管理條例案件，經本院判處有期徒刑五月確定，甫於
    八十七年三月二日執行完畢，有本院被告全國前案紀錄表附卷可按，其於有期徒
    刑執行完畢五年以內再犯本件有期徒刑以上之罪，應依刑法第四十七條之規定論
    以累犯，遞加重其刑。爰審酌被告曾有前科紀錄，素行不良，復於同一日中竟連
    續竊取他人自用小客車及電器用品等多項財物，影響社會治安，並參酌其犯罪手
    段係於深夜一般人均沈睡之時間，攜帶兇器並侵入住宅而犯之，妨害居住安全情
    節非輕，並其所得財物、對被害人所生危害及其生活狀況、智識程度、犯後坦承
    犯罪、態度良好等一切情狀，量處如主文所示之刑。至被告供為行竊工具之斜口
    鉗及鑰匙各一支，雖經被告供明為其所有供犯罪所用之物，惟未經扣案，又無法
    證明現仍存在，爰不另為沒收之諭知，併予敘明。
據上論斷，應依刑事訴訟法第二百九十九條第一項前段，刑法第五十六條、第三百二
十一條第一項第一款、第二款、第三款、第四十七條，判決如主文。
中        華        民        國    八十八    年    十一    月    十六  日
               臺灣臺中地方法院刑事第二庭
                                    法  官  呂麗玉
右正本證明與原本無異。
如不服本判決，應於判決送達後十日內向本院提出上訴狀，上訴於臺灣高等法院臺中
分院( 須附繕本 )。
                                    書記官
中        華        民        國    八十八    年    十一    月    十八  日
刑法第三百二十一條
犯竊盜罪而有左列情形之一者，處六月以上五年以下有期徒刑：
一、於夜間侵入住宅或有人居住之建築物、船艦，或隱匿其內而犯之者。
二、毀越門扇、牆垣或其他安全設備而犯之者。
三、攜帶兇器而犯之者。
四、結夥三人以上而犯之者。
五、乘火災、水災或其他災害之際而犯之者。
六、在車站或埠頭而犯之者。
前項之未遂犯罰之。


司法院資訊處製作；財團法人民間司法改革基金會備份。
